Minutes et répertoires du notaire Jean DEMAS, 25 janvier 1612 - 1er janvier 1666 (étude XXI)
Archives nationales
- Minutes de Jean DEMAS, 25 janvier 1612 - avril 1666; MC/ET/XXI/81 - MC/ET/XXI/214
  - Minutes. 1631, juillet - décembre, juillet - décembre 1631; MC/ET/XXI/119; registre
    - PAPETIERS § Mariage en présence de Claire PREVOST, veuve d'Etienne JOUVAIN, marchand papetier bourgeois de Paris et de Jean SAUVEGRAIN, marchand papetier, bourgeois de Paris., 14 décembre 1631; MC/ET/XXI/119; fol. II/C/IIII
      contrat de mariage; Prévost, Claire
  - Minutes. 1632, janvier - juin, janvier - juin 1632; MC/ET/XXI/120; registre
    - COURRIER ordinaire du Roi demeurant à Saint-Germain-en-Laye LE LIEPVRE (Charles) § Quittance au receveur des consignations par Charles LE LIEPVRE, 11 janvier 1632; MC/ET/XXI/120; fol. XIIII
      quittance; Le Liepvre, Charles
    - PALAIS chapelle du § Cautionnement, de Noël LE PAULTRE, Pierre CACHART, à Renaud PONT et Mathurin GAUCHER, tous Mes menuisiers à Paris, envers les Procureurs de la cour de Parlement, pour la somme de 600 £ que ceux-ci versent auxdits PONT et GAUCHER pour l'exécution de travaux à la. .. suivant le dessin qui leur a été donné; en cas où le dessin ne serait pas suivi, LE PAULTRE et CACHART s'engagent à rendre les 600 l., 22 janvier 1632; MC/ET/XXI/120; fol. XXIIII
      Le Paultre, Noël; Cachart, Pierre; Pont, Renaud; Gaucher, Mathurin
    - SAVIGNY-sur-ORGE § Transport par Pierre Mesmyn, à Anne Symon de Maarquemont, de tous ses droits sur une petite maison, masure et jardin sis au village et terroir de Grand Vaux, paroisse de SAVIGNY-sur-ORGE, 22 janvier 1632; MC/ET/XXI/120; fol. XXV
      transport de droits; Mesmyn, Pierre; Symon de Maarquemont, Anne
    - LESCOT (Charles) Prêtre habitué en l'église Saint-Jacques de la Boucherie § Constitution de rente à Charles LESCOT, 27 février 1632; MC/ET/XXI/120; fol. LXX
      constitution de rente; Lescot, Charles
    - MONNAIE anglaise § Quittance de Mathieu LANGE, courrier ordinaire du Roi et du Gardes des Sceaux, à Charles BOUTARD, secrétaire de l'Ambassadeur du Roi en Angleterre, de 250 livres pour la valeur de 25 pièces d'or, monnaie d'Angleterre, prêtées par LANGE à BOUTARD, au mois de juillet 1630 en Angleterre., 1er mars 1632; MC/ET/XXI/120; fol. LXXV
      quittance; Lange, Mathieu
    - Accord entre René Contesse, notaire au Châtelet, secrétaire du prince de Condé, seigneur d'Ourcières, demeurant rue des Fossés-Saint-Germain-L'Auxerrois, et Philippe Legangneux, bourgeois et échevin de Paris, rue de l'Arbre-sec, au sujet d'une fenêtre à boucher entre leurs 2 maisons suivant la coutume de Paris., 1er avril 1632; MC/ET/XXI/120; fol.0126
      accord; Arbre-Sec (rue de l'); Fossés-Saint-Germain-l'Auxerrois (rue des); Contesse, René II; Legangneux, Philippe; notaire; intendant particulier (Ancien Régime)
    - Transport par Gilles Lesemelier, seigneur de Faverolles, ancien notaire au Châtelet, demeurant rue Saint-Denis devant les Filles Pénitentes, paroisse Saint-Eustache, à Charles Lesemelier, conseiller du roi, receveur au grenier à sel de Melun, fils de lui et de défunte Madeleine Sauvage, dudit office au grenier à sel de Melun, acquis par contrat du 3 juin 1631 (devant le Camus), moyennant 14200 l. payées par ledit Gilles Lesemelier., 1er avril 1632; MC/ET/XXI/120; fol.0121
      cession; Saint-Denis (rue); Lesemelier, Charles; Lesemelier, Gilles; Sauvage, Madeleine; notaire; percepteur
    - OFFICE de RECEVEUR et PAYEUR ALTERNATIF HÉRÉDITAIRE au grenier à sel de Melun. § Transport par Gilles LE SEMELIER à Charles LE SEMELIER, son fils, de l'OFFICE de RECEVEUR et PAYEUR ALTERNATIF HÉRÉDITAIRE au grenier à sel de Melun acquis par contrat du 3 juin 1631 (devant LE CAMUS), moyennant 14 200 livres ts., 1er avril 1632; MC/ET/XXI/120; fol. VI/XX/I
    - FONTENILHES (Amable de) avocat en Parlement, fils de défunt Antoine de FONTENILHES, conseiller du Roi et Lieutenant général au bailliage de Montferrand et de défunte Marguerite BLANC, sa Ière femme. § Deux actes concernant l'héritage de défunt Antoine de FONTENILHES, 12 avril 1632 - 12 mai 1632; MC/ET/XXI/120; fol. VII/XX; fol. IX/XX
      Fontenilhes, Amable de
    - CLERMONT-FERRAND § Attestation de plusieurs avocats et procureurs en la cour des Aides de CLERMONT-FERRAND demeurant à Mont-ferrand, comme quoi défunt Antoine de FONTENILHES, conseiller du Roi et Lieutenant général au bailliage de Montferrand, a survécu à défuntes Marguerite BLANC et Marie FOURNET, ses deux épouses, sans laisser d'autre veuve. Ceci requis par Amable de FONTENILHES, avocat en Parlement fils dudit Antoine et de ladite BLANC., 12 avril 1632; MC/ET/XXI/120; fol. VII/XX/
      attestation
    - FONTENILHES (Pierre de) Lieutenant criminel et assesseur au bailliage de la ville de Montferrand, à présent logé rue Quincampoix, au Dauphin couronné. § Deux actes concernant les héritiers de défunt Antoine de FONTENILHES, conseiller du Roi et Lieutenant général au bailliage de Montferrand, 12 avril 1632 - 12 mai 1632; MC/ET/XXI/120; fol. VII/XX; fol. IX/XX
      Fontenilhes, Pierre de
    - Titre nouvel à Robert Larcher, procureur en parlement, comme tuteur de Denis Sevestre, fils de défunts Nicolas Sevestre, notaire au Châtelet, et Catherine Coquille, sa femme., 13 avril 1632; MC/ET/XXI/120; fol.0144
      titre nouvel; Coquille, Catherine; Larcher, Robert; Sevestre, Denis; Sevestre, Nicolas (15..-1630); notaire
    - GUERIN (Jean) maître menuisier à Paris § Testament d'Anne LE BE, veuve de..., demeurant maison de l'Autruche rue Saint-Honoré., 20 avril 1632; MC/ET/XXI/120; fol. VII/XX/XIII
      testament; Guerin, Jean
    - MENUISIER (Me) à Paris GUERIN Jean § Testament d'Anne LE BE, veuve de..., 20 avril 1632; MC/ET/XXI/120; fol. VII/XX/XIII
      testament; Guerin, Jean; Le Bé, Anne
    - LE BÉ (Anne) veuve de Jean GUERIN, maître menuisier à Paris, demeurant rue Saint-Honoré, maison de l'Autruche § Testament de Anne LE BÉ, 20 avril 1632; MC/ET/XXI/120; fol. VII/XX/XIII
      testament; Le Bé, Anne
    - CHANLATTE (Charles) Avocat en Parlement et ès conseils du Roi, demeurant rue Saint-Honoré, paroisse Saint-Eustache § Constitution de rente (à la suite de laquelle: 1655, 16 novembre - est la mention du rachat fait par Charles CHANLATTE), 3 mai 1632; MC/ET/XXI/120; fol. VIII/XX/VIII
      constitution de rente; Chanlatte, Charles
    - ILES sur la Seine § Bail à Nicolas CHEVALIE, maître pêcheur à engins demeurant en l'Ile Saint-Denis en France, de plusieurs arpents et saulsaies dans des ILES sur la Seine l'une lieu dit Caboeuf, l'autre l'île Chastelier un autre lieu dit la Motelle, plus 2 arpents de terre labourable au terroir de Genevilliers la Garenne, lieu dit le Port Saint Denis., 8 mai 1632; MC/ET/XXI/120; fol. VIII/XX/XIII
  - Minutes. 1632, juillet - décembre, juillet - décembre 1632; MC/ET/XXI/121; registre
    - MORTILLON (Guillaume) Charpentier des Bâtiments du Roi et Claude GARNIER, sa femme. § Quittance d'Augustin POTIER, évêque et comte de Beauvais, et autres, au receveur des Consignations, pour une maison vendue par adjudication sise à Fontainebleau, saisie sur. ..; Quittance pour la même maison par Robert JAMIN, commis au contrôle général des Bâtiments du Roi., 19 juillet 1632 - 22 juillet 1632; MC/ET/XXI/121; fol. XXIII; fol. XXXI
      quittance; Mortillon, Guillaume
    - BÂTIMENTS du ROI (Charpentier des) MORTILLON (Guillaume) et (Claude) GARNIER, sa femme § Deux quittances au receveur des Consignations pour une maison à Fontainebleau saisie sur. .., 19 juillet 1632 - 22 juillet 1632; MC/ET/XXI/121; fol. XXIII et XXXI
      quittance; Mortillon, Guillaume; Garnier, Claude
    - BÂTIMENTS du ROI (contrôle général des) JAMIN (Robert) demeurant à Fontainebleau, fils de feu Gracieux JAMIN, tous deux commis au. .. § Quittance au receveur des consignations par. .. en son nom et pour Marie PAULMIER, sa mère, veuve dudit Gracieux., 22 juillet 1632; MC/ET/XXI/121; fol. XXXI
      quittance; Jamin, Robert; Paulmier, Marie
    - JAMIN (Robert) Commis au Contrôle général des Bâtiments du Roi, demeurant à Fontainebleau. § Quittance de Robert JAMIN, en son nom et au nom de Marie PAULMIER, sa mère, veuve de Gracieux JAMIN, aussi commis au Contrôle général des Bâtiments du Roi, au receveur des consignations pour une maison vendue par adjudication saisie sur Guillaume MORTILLON, charpentier des Bâtiments du Roi., 22 juillet 1632; MC/ET/XXI/121; fol. XXXI
      quittance; Jamin, Robert
    - HÔTEL de SOURDIS rue de l'Arbre-Sec § Plusieurs actes concernant une maison sise Place du Court Bâton derrière l'HÔTEL de SOURDIS, qui fut vendue le 7 avril 1629 (devant PARQUE et GUERREAU) par Charles DESCOUBLEAU, marquis d'ALUYS et de SOURDIS., 26 juillet 1632; MC/ET/XXI/121; fol. XXXIX
    - DUVAL (Jean-Baptiste) Secrétaire interprète du Roi et Marguerite LE BRETON, sa femme, demeurant rue du Coq, paroisse Saint-Jean. § Constitution de rente par Jean-Baptiste DUVAL, 7 août 1632; MC/ET/XXI/121; fol. LVI
      constitution de rente; Duval, Jean-Baptiste
    - INTERPRÈTE du Roi (Secrétaire et) DUVAL (Jean-Baptiste) et Marguerite LE BRETON, sa femme demeurant rue du Coq § Constitution de rente par Jean-Baptiste DUVAL, 7 août 1632; MC/ET/XXI/121; fol. LVI
    - NOGENT-sur-MARNE (église Saint-Saturnin de) § Quittance au nom des marguilliers de l'Oeuvre et fabrique de l'église Saint-Saturnin de NOGENT-sur-MARNE au receveur des consignations. (Procuration des paroissiens de l'église Saint-Saturnin de NOGENT-sur-MARNE, jointe); Idem., 18 août 1632 - 19 août 1632; MC/ET/XXI/121; fol. LXVI; fol. LXXII
      procuration; quittance; Nogent-sur-Marne, église Saint-Saturnin de
    - DOMPIERRE (Jean de) Chevalier seigneur de Jonquières, demeurant ordinairement à Jonquières, prévôté de Compiègne § Mariage de Jean de DOMPIERRE et de Marie CONRART., 1er septembre 1632; MC/ET/XXI/121; fol. IIII/XX/V
      contrat de mariage; Dompierre, Jean de
    - OFFICE d'ARPENTEUR particulier au bailliage de Senlis § Commandement de Sébastien LE HARDY, chevalier seigneur de LA TROUSSE, naguère grand maître mesureur et arpenteur général de France, au sujet de l'OFFICE d'ARPENTEUR, 3 septembre 1632; MC/ET/XXI/121; fol. IIII/XX/VIII
    - OFFICE de FOURRIER de la Petite Ecurie du Roi § Traité pour l'OFFICE de FOURRIER de la Petite Ecurie du Roi moyennant 3000 livres ts., 4 septembre 1632; MC/ET/XXI/121; fol. IIII/XX/X
    - LORRAINE (Charles de) Duc de GUISE, Prince de JOINVILLE, pair de France, gouverneur et Lieutenant général en Provence, amiral des mers du Levant. § Constitution par Catherine de JOYEUSE, femme et procuratrice de Charles de LORRAINE, à Galliot MANDAT, de 1000 £ de rente moyennant 16 000 £., 15 septembre 1632; MC/ET/XXI/121; fol. CII
      constitution de rente; Lorraine, Charles de
    - CHUPPIN (Robert) maître charpentier rue des Tournelles § Marché de charpenterie par. .. pour des pieux à mettre au dessous du pont de bois allant au Palais., 27 septembre 1632; MC/ET/XXI/121; fol. CXVII
      marché; Chuppin, Robert
    - PONT de BOIS sur la Seine allant au Palais § Marché de charpenterie, par Robert CHUPPIN, maître charpentier à Paris, à Claude MANDAT, conseiller du Roi en Parlement, et à Michel RAUSNAY, bourgeois de Paris, pour placer des pieux au dessous du. .. dans l'alignement des moulins, des dits MANDAT et RAUSNAY aussitôt que cet alignement sera tracé; ces pieux étant actuellement au port de Malaquais, où CHUPPIN devra les prendre à ses frais., 27 septembre 1632; MC/ET/XXI/121; fol. CXVII
      marché; Chuppin, Robert; Mandat, Claude; Rausnay, Michel
    - CHARPENTERIE (marché de) § Marché par Robert CHUPPIN, maître charpentier, à Claude MANDAT, conseiller en Parlement et Michel RAUSNAY bourgeois de Paris, pour faire et battre 10 pieux au dessous du pont de bois allant au Palais suivant l'alignement des moulins appartenant aux dit MANDAT et RAUSNAY; les pieux se trouvant au Port Malaquais où CHUPPIN devra les prendre à ses frais. Ce marché fait moyennant 105 £ par pieu., 27 septembre 1632; MC/ET/XXI/121; fol. CXVII
      marché; charpentier
    - CHARPENTIER (Me) CHUPPIN (Robert) rue des Tournelles § Marché de charpenterie par. .., 27 septembre 1632; MC/ET/XXI/121; fol. CXVII
    - AMIENS § Quittance au receveur des consignations par Guillaume DUBOIS, Maître maçon à. .., à présent à Paris, comme tuteur des enfants de défunt Frémin LEFORT, maître maçon et entrepreneur des ouvrages de maçonnerie de la fortification et réparation de la ville d'..., en présence de Robert LE FORT aussi maître maçon à. .., pour la vente par adjudication de l'Office de Receveur et Payeur des Fortifications et Réparations de la ville d'..., 30 septembre 1632; MC/ET/XXI/121; fol. VI/XX/
      quittance; Dubois, Guillaume; Lefort, Frémin; Lefort, Robert
    - GOURNAY (Poste de) § Mise en apprentissage par Claude LE ROY, courrier ordinaire de Paris à Anvers, de Noël CRESSEN, fils de Florent CRESSEN, maître de la Poste de GOURNAY, avec Pierre COLLYNET, marchand linger, bourgeois de Paris., 25 novembre 1632; MC/ET/XXI/121; fol. VIII/XX/VII
      contrat d'apprentissage; Gournay, Poste de
    - FAITS-DIVERS § Déclaration de Roland de FRANCQUE, marchand tailleur d'habits à Paris, comme quoi lui et ses associés avaient fourni des habits au fils d'un bourgeois Polonais qui est parti de Paris comme un voleur sans dire adieu ni payer; il donne procuration à son facteur pour recouvrer cette dette., 29 décembre 1632; MC/ET/XXI/121; fol. II/C/VIII
      procuration; déclaration
    - COMPAGNIE de JÉSUS (les Révérends Pères de la) § Donation par Claude MANDAT, conseiller du Roi en sa cour de Parlement, aux Révérends Pères de la COMPAGNIE de JÉSUS représentés par le Père Pierre MARNAT, procureur du collège fondé en l'Université de Paris, d'une pièce de terre appelée les Nallans, touchant à Mlle de CLERMONT, sise au terroir d'Issy., 30 décembre 1632; MC/ET/XXI/121; fol. II/C/X
      donation
  - Minutes. 1633, janvier - juin, janvier - juin 1633; MC/ET/XXI/122; registre
    - MOREL (Nicolas) maître écrivain demeurant rue des Poirées, paroisse Saint-Benoît. § Reconnaissance par Nicolas MOREL à Robert DUPILLE, avocat en Parlement, de la remise de 15 volumes de manuscrits ayant appartenu à feu Maître Jean MOREL, son oncle, bachelier en théologie et Principal du Collège de Reims, consignés entre les mains dudit DUPILLE par sentence des Requêtes du Palais suivant autre sentence rendue entre Nicolas MOREL et Maître Jean GRANGER, confesseur du Roi en langue latine, le 23 décembre 1632., 5 janvier 1633; MC/ET/XXI/122; fol. VIII
      reconnaissance; Morel, Nicolas
    - DU RY (Charles) Architecte ordinaire des Bâtiments du Roi, demeurant rue Saint-Honoré § Transport par Antoine BLOUQUET, marchand fruitier et Catherine TASSU, sa femme, demeurant à Lagny-sur-Marne, à .., de l'intérêt civil dommages et intérêts qu'ils peuvent prétendre pour l'assassinat de leur fils survenu le 27 décembre dernier à Lagny; ce transport moyennant 900 £, 15 janvier 1633; MC/ET/XXI/122; fol. XIX
      Du Ry, Charles
    - BANQUIER bourgeois de Paris RODRIGUEZ de PEYNA (Diégo) cul de sac de la rue Beaubourg § Partage entre les héritiers de feu Diégo RODRIGUEZ de PEYNA, 18 janvier 1633 - 19 mars 1633; MC/ET/XXI/122; fol. XXIIII; fol. CXVIII
      partage; Rodriguez de Peyna, Diégo
    - RODRIGUEZ de PEYNA (Diégo) banquier bourgeois de Paris, demeurant au cul de sac de la rue Beaubourg § Transport de 775 £ par Gaspard RODRIGUEZ, bourgeois de Paris, Julienne, Françoise et Constance RODRIGUEZ, enfants et héritiers de feu Diégo RODRIGUEZ de PEYNA, à Francisco RODRIGUEZ, bourgeois de Paris, leur frère, qui renonce à la succession; Consentement des mêmes au même., 18 janvier 1633 - 19 mars 1633; MC/ET/XXI/122; fol. XXIIII; fol. CXVIII
      cession; Rodriguez de Peyna, Diégo
    - SAVIGNY-sur-ORGE § Transport par Etienne MEZOVILLE, procureur fiscal à SAVIGNY-sur-ORGE, demeurant à Grand-Vaux, paroisse de SAVIGNY-sur-ORGE, à Anne Simon de MARQUEMONT, d'un tiers de quartier de terre planté en vignes au terroir de SAVIGNY-sur-ORGE, lieu dit les Plastreaux, aboutissant au chemin qui conduit à Grand Vaux, moyennant 20 £., 20 janvier 1633; MC/ET/XXI/122; fol. XXVII
      Mezoville, Etienne
    - SAVIGNY-sur-ORGE § Devis et marché de maçonnerie par Jacques CUET, maître maçon au Grand Vaux, paroisse de. .., à Anne Simon de MARQUEMONT, pour la maison de celle-ci, audit Grand Vaux, moyennant 150 £. ts., 11 février 1633; MC/ET/XXI/122; fol. LX
      devis; marché; Cuet, Jacques
    - OFFICE de grand maître MESUREUR et ARPENTEUR général de France § Traité entre François LE HARDY, chevalier, seigneur de LA TROUSSE, prouvu de l'OFFICE de grand maître MESUREUR et ARPENTEUR général de France, par le décès de Sébastien LE HARDY, son père, et Simon AUGER, maître arpenteur royal et général ès bois et forêts de Normandie., 17 mars 1633; MC/ET/XXI/122; fol. CXVI
      Le Hardy, François
    - HÔTEL de LA ROCHE-GUYON rue des Bons-Enfants, paroisse Saint-Eustache § Obligation de Catherine de MATIGNON, veuve de Charles de SILLY, duc de LA ROCHE GUYON, demeurant en son HÔTEL de LA ROCHE-GUYON, 30 mars 1633; MC/ET/XXI/122; fol. VI/XX/VIII
      obligation; Matignon, Catherine
    - MINIMES (couvent des religieux) de Notre-Dame du bois de Vincennes § Bail par les RR.PP. du couvent des religieux MINIMES à Claude MANDAT, conseiller du Roi, d'une maison à porte cochère, rue Saint-Martin, leur appartenant., 12 avril 1633; MC/ET/XXI/122; fol. VII/XX/XI
      bail; Mandat, Claude
    - PETIT (Marguerite) Lingère à Paris, demeurant rue Saint-Martin § Apprentissage d'Etiennette LESTAN, avec Marguerite PETIT, 15 avril 1633; MC/ET/XXI/122; fol. VII/XX/XVI
      contrat d'apprentissage; Petit, Marguerite
    - CEBRON (Jean) Linger du Roi, bourgeois de Paris y demeurant rue Aubry-le-Boucher § Apprentissage de Nicolas LE PIAT chez Jean CEBRON; Constitution de rente à Jean CEBRON (et plusieurs actes dans l'étude), 26 avril 1633 - 18 juin 1633; MC/ET/XXI/122; fol. VIII/XX/VI; fol. II/C/XLI
      constitution de rente; contrat d'apprentissage; Cebron, Jean
  - Minutes. 1633, juillet - décembre, juillet - décembre 1633; MC/ET/XXI/123; registre
    - FAITS-DIVERS § Transport par Antoine BLOUQUET, fruitier à Lagny-sur-Marne et Catherine TASSU, sa femme, de tout l'intérêt civil qu'ils peuvent prétendre à l'encontre de ceux qui, le 27 décembre dernier sur les 9 à 10 h du soir en pleine rue de Lagny, ont assassiné Antoine BLOUQUET leur fils. Ce transport à Charles DURY, architecte des Bâtiments du Roi, moyennant 900 £.ts., 15 janvier 1633; MC/ET/XXI/123; fol. XIX
      Blouquet, Antoine
    - MONTLUCON § Quittance au receveur des Consignations par Jacques BAULDRY, procureur au Châtelet, fondé de procuration (jointe) de Gilbert PETIT, greffier en la châtellenie de MONTLUCON, héritier de feu Jean PETIT son père, notaire royal, et autres., 2 juillet 1633; MC/ET/XXI/123; fol. IIII
      procuration; quittance; Bauldry, Jacques
    - FIRENS (Jean) marchand bourgeois de Paris demeurant rue Quincampoix § Bail à Jean FIRENS d'un corps de logis rue Beaubourg, 23 août 1633; MC/ET/XXI/123; fol. LXV
      bail; Firens, Jean
    - GABELLES de FRANCE § Articles et arrêtés entre les receveurs et contrôleurs généraux provinciaux et receveurs particuliers des GABELLES de FRANCE., 23 août 1633; MC/ET/XXI/123; fol. LXXI
    - MONNAIE du Hénaut § Constitution d'une rente de 163 £ 7 s.3 d. en MONNAIE du Hénaut de 20 gros la livre, faisant 81 £ 13 s. 1 denier 1/2 en monnaie de France., 13 septembre 1633; MC/ET/XXI/123; fol. IIII/XX/XI
    - MENTHON (Charles de) Chevalier, seigneur et baron de MONTROTTIER, et Marie de CHASTILLON, son épouse § Deux quittances au receveur des Consignations de deniers provenant de la terre et seigneurie d'Arbonville saisie à la requête de Charles de MENTHON, 17 septembre 1633 - 25 novembre 1633; MC/ET/XXI/123; fol. CIII; fol. VIII/XX/XIX
    - MEAUX § Ventes par Isidore GUYOT, propriétaire des offices de voyer et maître des oeuvres de maçonnerie et charpenterie de MEAUX, et de contrôleur des plâtres à MEAUX, de ses deux offices à Philippe HEBERT, chirurgien ordinaire de la Reine et juré à Paris [demeurant rue Simon-le-Franc moyennant 800 £.]., 24 septembre 1633; MC/ET/XXI/123; fol. CVI et CVII
      acte de vente; Guyot, Isidore
    - OFFICE de VOYER et Maître des oeuvres de maçonnerie et charpenterie de Meaux § Vente par Isidore GUYOT, propriétaire de l'OFFICE de VOYER, demeurant à Paris rue Fripault, à Philippe HEBERT, chirurgien ordinaire de la Reine et juré à Paris, de son OFFICE de VOYER, moyennant 1000 £., 24 septembre 1633; MC/ET/XXI/123; fol. CVI
    - Marché de maçonnerie à Pierre Patin, procureur au Châtelet, agissant comme tuteur des enfants de défunts Martin Lybault, notaire au Châtelet, et Claude Cordier, sa femme., 6 octobre 1633; MC/ET/XXI/123; fol.0124
      marché; Cordier, Claude; Lybault, Martin; Patin, Pierre; notaire; procureur de justice (Ancien Régime)
    - MESSIER (famille) maçons à Paris § Obligation d'André MESSIER, se faisant fort d'Anne AMELOT, sa femme, demeurant rue Trassenonain, maison de l'Image Saint-Antoine et de Sébastien MESSIER, son frère, demeurant rue Neuve Notre-Dame, tous deux maîtres maçons à Paris, envers Jean de VAUCORBEL, avocat au Conseil privé du Roi et en sa cour de Parlement, qui leur a prêté 1275 livres ts., 5 novembre 1633; MC/ET/XXI/123; fol. VII/XX/X
      obligation; Messier, André
    - MALTE (Ordre de) § Donation par Philippe FERRY, linger de la Sacrée Infirmerie de Malte, y demeurant, étant à présent logé à Paris, à Michelle LECLAIR, sa nièce, mineure assistée de Pierre LECLAIR, son père, maître patenôtrier et marchand verrier à Paris demeurant au Pont aux Dames., 15 novembre 1633; MC/ET/XXI/123; fol. VIII/XX/
      donation; Ferry, Philippe
    - RENDU (Antoine) Procureur au Parlement de Dijon, y demeurant, étant à présent à Paris § Procuration à Antoine RENDU, 22 novembre 1633; MC/ET/XXI/123; fol. VIII/XX/XVI
      procuration; Rendu, Antoine
    - LORRAINE (Charles, duc de) Duc et marquis de CALABRE, BAR et GUELDRES § Transaction pour un procès, au nom de Charles, duc de LORRAINE (procuration de Charles, duc de LORRAINE jointe), 1er décembre 1633; MC/ET/XXI/123; fol. IX/XX/IIII
      procuration; accord; Lorraine, Charles de
    - Partage de la succession de feu Pierre Cordier, religieux bénédictin de Saint-Maur, entre Guillaume Le Roux, notaire au Châtelet, demeurant rue Montorgueil, paroisse Saint-Eustache, agissant comme procureur, et autres héritiers, dont Pierre Patin, et Geneviève Cordier, sa femme, agissant aussi comme tuteur des enfants de défunts Martin Lybault et Claude Cordier., 11 décembre 1633; MC/ET/XXI/123; fol.0193
      partage; Montorgueil (rue); Cordier, Claude; Cordier, Geneviève; Cordier, Pierre; Le Roux, Guillaume; Lybault, Martin; Patin, Pierre; notaire; religieux
  - Minutes. 1634, janvier - juin, janvier - juin 1634; MC/ET/XXI/124; registre
    - LE BÉ (Jacques) Bourgeois de la ville de Troyes, à présent logé à Paris rue de la Cossonnerie, à l'enseigne des 4 fils Aymond § Transaction entre Jacques LE BÉ et les héritiers de feu Jacques JAZU, seigneur de VILLIERS LECHAUX et autres lieux, 11 janvier 1634; MC/ET/XXI/124; fol. XI
      accord; Le Bé, Jacques
    - PUISIEUX (Audebert de) maître cordonnier à Meaux § Don mutuel entre Louis THIERRY, marchand de vin bourg. de Paris et Marguerite TIZON, sa femme, auparavant veuve de Audebert de PUISIEUX, en présence et consentement de Françoise de PUISIEUX, femme HARDY et de Marie de PUISIEUX, filles dudit Audebert de PUISIEUX, 11 janvier 1634; MC/ET/XXI/124; fol. X
      donation; Puisieux, Audebert de